

FRANCO MAYER

DESARROLLADOR FRONT END

CONTACTO

(0351) - 157883076

Francomayer96@outlook.com

/in/Franmayer/

(C) Franmayer

Villa Cabrera, Córdoba, Arg.

COMPETENCIAS TÉCNICAS





















FORMACIÓN

Desarrollador Full Stack

NUCBA

2023 - actualmente en curso

HTML - CSS - JS - REACT - BACKEND

Desarrollador Front End

CODERHOUSE

2022-2023

HTML - CSS - JS - BOOTSTRAP - SASS

CURSOS

Project Manager

2023

Camara de Com. Córdoba - Con certificación

Data Analyst

Camara de Com. Córdoba - Con certificación

PERFIL

Profesional con un año de experiencia en desarrollo web, especializado en la creación de soluciones efectivas. Combinando habilidades técnicas con experiencia en servicio al cliente y soporte técnico, he demostrado capacidad para trabajar en equipos multidisciplinarios y satisfacer las necesidades de los usuarios finales de manera proactiva. Comprometido con el aprendizaje continuo y la mejora constante.

EXPERIENCIA LABORAL

Desarrollador web - Front End

HUB - Agencia de Marketing

2023 - Actual

- Creación de pagina web en React js.
- Mantenimiento de paginas web de clientes
- Participación en varios proyectos freelance
- · Asesoramiento sobre Host y servicios online.

Soporte técnico

Funiversity 2022-Actual

- · Soporte técnico a todas las áreas de la empresa
- Brindar asistencia a familias que realizan trayectos dictados por la empresa
- Llevar registros de los tickets para objetivos mensuales
- Asesorar a compañeros en temas tecnicos /IT.
- Brindar capacitaciones a otras áreas para reforzar ventas y bajar porcentaje de rechazo de clientes.

Trainer / Arduino

Funiversity

2022-Actual

- Dictado de clases/encuentros a jóvenes de 9 a 14 años
- Enseñanza en Arduino
- Ensamble de piezas de robótica
- · Lenguaje C++